12/12/2021 23:34 Currículo Lattes







Alesson Henrique de Souza

Endereço para acessar este CV: http://lattes.cnpq.br/3808179189374808

Última atualização do currículo em 12/12/2021

Resumo informado pelo autor

Possui graduação em Sistemas da Informação pelo Instituto Horus Faculdades de Ensino, Pesq. Tecnol. e Proj. Socioculturais (2020). Atualmente é Programador de Sistemas . - D2W Digital Ltda. Tem experiência na área com linguagem de programação Delphi, JavaScript, PHP e já trabalhou com banco de dados Firebird, MySql e PostgreSQL. Também já trabalhou utilizando a framework React.JS, Zend Framework e PostgreSQL. Atualmente continua trabalhando com desenvolvimento WEB, utilizando a framework React.JS porém agora implemtando o backend com .NET, Entity Framework, banco MySql e ORACLE. Ddesenvolveu o seu trabalho de conclusão de curso em Vue.js, Node.js, Sequelize, Express e banco MySql.

(Texto informado pelo autor)

Nome civil

Nome Alesson Henrique de Souza

Dados pessoais

Filiação José Carlos de Souza e Sônia Ligia Godoi Souza

Nascimento 05/07/1996 - Brasil

Carteira de 498110096 SSP - SP - 06/06/2007

Identidade

CPF 453.412.348-55

Formação acadêmica/titulação

2016 - 2020

Graduação em Sistemas da Infomação. Instituto Horus Faculdades de Ensino, Pesq. Tecnol. e Proj. Socioculturais, IHFES, Pinhalzinho, Brasil Título: PROTÓTIPO DE SOFTWARE PARA GERENCIAR AGENDAMENTO DE AULAS NA INSTITUIÇÃO DE ENSINO PARTICULAR DE IDIOMAS WIZARD EM PINHALZINHO - SC, Ano de obtenção: 2020 Orientador: Roberto Butzke Junior

Atuação profissional

1. JB SOFTWARE - JB

Vínculo institucional

2018 - 2020 Vínculo: Empregaticio , Enquadramento funcional: Analista de desenvolvimento Jr. , Carga horária: 44, Regime: Dedicação exclusiva

2. D2W Digital Ltda - D2W

Vínculo institucional

2020 - 2021 Vínculo: Empregatício, Enquadramento funcional: Programador Jr., Carga horária: 44, Regime: Integral

3. EAGLE CURSOS DE IDIOMAS - WIZARD

Vínculo institucional

2021 - Atual Vínculo: Empregatício , Enquadramento funcional: Instrutor de Lingua Inglesa , Carga horária: 8, Regime:

4. UNIMED CHAPECO - COOPERATIVA DE TRABALHO MEDICO DA REGIAO OESTE CATATINENS - UNIMED

Vínculo institucional

2021 - Atual Vínculo: Empregatício , Enquadramento funcional: PROGRAMADOR DE SISTEMAS I , Carga horária: 44,

Regime: Integral
Outras informações:
DESENVOLVO SISTEMAS WEB INTERNOS QUE FACILITAM AS ROTINAS SE DIREFENTES
SETORES DENTRO DO HOSPITAL.

12/12/2021 23:34 Currículo Lattes

Áreas de atuação

- 1. Robótica, Mecatrônica e Automação
- 2. Sistemas da informação
- 3. Análise de regra de negócio

Idiomas

Inglês Compreende Bem , Fala Bem , Escreve Bem , Lê Bem

Página gerada pelo sistema Currículo Lattes em 12/12/2021 às 21:02:50.